臺灣高等法院刑事判決
                                   108年度上訴字第2617號
上  訴  人
即  被  告  林志成


選任辯護人  舒建中律師
上  訴  人
即  被  告  林鴻士



            謝志金


上列上訴人即被告等因違反毒品危害防制條例等案件，不服臺灣
臺北地方法院108年度訴字第230號，中華民國108年7月4日第一
審判決（起訴案號：臺灣臺北地方檢察署108年度偵字第3287、5
933號），提起上訴，本院判決如下：
    主  文
原判決關於甲○○定應執行刑部分撤銷。
其餘上訴駁回。
甲○○所犯如附表一編號1、2、附表二編號1所示之罪，應執行有
期徒刑拾陸年陸月；所犯如附表二編號2至6所示之罪，應執行有
期徒刑壹年。
    事  實
一、甲○○、丙○○、乙○○均明知海洛因、甲基安非他命分別係毒品
    危害防制條例第2條第2項第1、2款所定之第一、二級毒品，
    不得非法持有、販賣、轉讓、施用，且甲基安非他命復經主
    管機關行政院衛生福利部公告為管制藥品，屬於藥事法列管
    之禁藥，依法不得非法轉讓，竟分別為下列行為：
  ㈠甲○○意圖營利，分別基於販賣第一級毒品海洛因、第二級毒
    品甲基安非他命之犯意，以0000000000號手機為聯絡工具，
    於附表一所示之時間、地點，以附表一所示之方式，販賣甲
    基安非他命予鍾靈、販賣海洛因予陳明宗（詳細犯罪時間、
    地點、方式及交易金額均如附表一所示）。
  ㈡鄭福順以0000000000號手機於民國107年7月2日20時45分許，
    撥打甲○○0000000000號手機，表示毒癮發作很難過，可否幫
    忙等語，甲○○基於轉讓第一級毒品海洛因之犯意，於同日23
    時5分許，在臺北市○○區○○路○○○○○○○○○街○000巷0號住處，
    轉讓海洛因約0.05公克予鄭福順（
    即附表二編號1部分）。
  ㈢甲○○與乙○○共同基於轉讓禁藥甲基安非他命之犯意聯絡，於
    附表二編號2至4所示時間及地點，甲○○均以0000000000號手
    機撥打乙○○所使用之0000000000號手機，指示乙○○無償交付
    甲基安非他命予鍾靈（犯罪時間、地點及交付甲基安非他命
    之重量均詳如附表二編號2至4所示）。
  ㈣甲○○與丙○○共同基於轉讓禁藥甲基安非他命之犯意聯絡，於
    附表二編號5、6所示時間及地點，指示丙○○將甲基安非他命
    無償交付予鍾靈（犯罪時間、地點及交付甲基安非他命之重
    量如附表二編號5、6所示）。
二、嗣經警執行通訊監察，於108年1月16日，持搜索票搜索臺北
    市○○區○○路000巷0號1樓甲○○住處，扣得其所有手機1支(內
    含0000000000號SIM卡1張)及分裝袋13個等物、搜索臺北市○○區○○路000巷0號2樓乙○○居所，扣得其所有手機1支(內含00
    00000000號SIM卡1張)等物、搜索臺北市信義區市○○道0段00
    0號丙○○住處，扣得其所有三星手機1支（內含0000000000號
    SIM卡1張)等物。
三、案經臺灣臺北地方檢察署檢察官指揮臺北市政府警察局刑事
    警察大隊報告該署檢察官偵查起訴。
    理  由
壹、程序部分：
一、本件被告乙○○、丙○○提起上訴後，業已撤回原審判決關於其
    等施用第二級毒品部分之上訴，有撤回上訴聲請書2份在卷
    可按（見本院卷第156、158頁）。是本院審理之範圍，不包
    括此部分，合先敘明。
二、按被告以外之人於檢察事務官、司法警察官或司法警察調查
    中所為之陳述，與審判中不符時，其先前之陳述具有較可信
    之特別情況，且為證明犯罪事實存否所必要者，得為證據，
    刑事訴訟法第159條之2定有明文。次按所稱「具有可信之特
    別情況」係屬於證據能力之要件，法院應比較其前後陳述時
    之外在環境及情況，以判斷何者較為可信，例如：陳述時有
    無其他訴訟關係人在場，陳述時之心理狀況、有無受到強暴
    、脅迫、詐欺、利誘等外力之干擾，法院辦理刑事訴訟案件
    應行注意事項第90條亦有明文。被告甲○○之辯護人主張證人
    鍾齡於警詢中所為之陳述無證據能力。查證人鍾靈於警詢之
    陳述與其於原審作證時之陳述不同（詳如後述），本院審酌
    其警詢筆錄係出於其自由意識，並無受到強暴、脅迫、詐欺
    、利誘等外力之干擾，以一問一答方式製作完成，訊畢後交
    由其閱覽後親自簽名無誤，且證人鍾齡警詢陳述之時間距離
    案發日較近，記憶自較清晰、正確，不致因時隔日久而遺忘
    案情，被告甲○○斯時復未在場，證人鍾齡陳述時應較少受干
    擾，亦無串證之機會，客觀上確實具有較為可信之特別情況
    ，且為證明被告甲○○犯罪事實存否所必要。揆諸前揭說明，
    應認證人鍾齡於警詢之陳述具有證據能力而得作為證據。
三、次按被告以外之人於審判外之言詞或書面陳述，除法律有規
    定者外，不得作為證據；又被告以外之人於審判外之陳述，
    雖不符刑事訴訟法第159條之1至第159條之4之規定，但經當
    事人於審判程序同意作為證據，法院審酌該言詞陳述或書面
    陳述作成時之情況，認為適當者，亦得為證據；當事人、代
    理人或辯護人於法院調查證據時，知有同法第159條第1項不
    得為證據之情形，而未於言詞辯論終結前聲明異議者，視為
    有前項之同意，刑事訴訟法第159條第1項、第159條之5分別
    定有明文。查本判決後開所引用之各該被告以外之人於審判
    外之陳述（含書面陳述），除證人鍾靈之警詢陳述外，雖屬
    傳聞證據，惟當事人及辯護人均未爭執證據能力，且迄言詞
    辯論終結前亦均未聲明異議，本院審酌各該證據作成時之情
    況，尚無違法不當及證明力明顯過低之瑕疵，認以之作為證
    據應屬適當，均具有證據能力。
四、至其餘資以認定本案犯罪事實之非供述證據，並無證據證明
    係公務員違背法定程序所取得，且當事人、辯護人於本院亦
    均未主張排除其證據能力，亦無刑事訴訟法第159條之4顯有
    不可信之情況與不得作為證據之情形，且經本院於審理期日
    依法進行證據之調查、辯論，認均有證據能力。
貳、實體部分
一、認定犯罪事實所憑證據及理由：
    訊據被告甲○○坦承有為事實一㈡、㈢、㈣轉讓第一級毒品及轉
    讓禁藥之犯行，亦坦承有於附表一所示之時、地，分別交付
    甲基安非他命、海洛因予鍾齡、陳明宗，並各收取新臺幣（
    下同）7千元及2千元等事實，惟矢口否認有販賣第一、二級
    毒品之犯行，辯稱：其係幫助阿良販賣毒品，不是自己販賣
    等語，辯護人亦辯護稱：被告甲○○應係構成幫助販賣毒品等
    語；被告乙○○坦承有為事實一㈢轉讓禁藥之犯行；被告丙○○
    矢口否認有為轉讓禁藥之犯行，辯稱：伊僅受被告甲○○委託
    載鍾靈回住處，係基於與被告甲○○之情份而為之，並無甲基
    安非他命在身，亦無從交付等語。經查：
  ㈠被告甲○○販賣第一、二級毒品部分（即事實一㈠）：
  1.被告甲○○有於附表一所示時間及地點，將附表一之毒品，分
    別交予鍾齡、陳明宗，並各收取7千元、2千元等事實，業據
    被告甲○○於原審及本院供承在卷，核與證人鍾齡、陳明宗於
    偵查中證述之情節大致相符（見臺灣臺北地方檢察署108年
    度偵字第3287號卷(二)，下稱偵3287卷(二)，第93頁、同卷
    (一)第329 頁、同卷（二）第214、215頁），並有監聽譯文
    可稽（見偵3287卷（一)第43、58頁），首堪認定。
  2.又證人鍾齡於警詢中證稱：於107年6月16日20時至21時，在
    臺北市松山區成福路甲○○住處，甲○○、徐瑩良都在場，甲○○
    將安非他命交給我，重量是半兩，我給他1 萬多元等語（見
    偵3287卷(一)第328、329頁）；於偵查中結證稱：我用7、8
    千元跟他（按指甲○○）買5公克，至於我在警詢中會講用1萬
    元買半兩，是因為我跟他買的次數太多，有點忘記了，但我
    最常拿的數量是5克等語明確（見偵3287卷(二)第94頁）；
    嗣於原審先證稱：當天拿1萬元給甲○○是返還借款，甲○○有
    拿一點點的安非他命給我等語（見原審卷(二)第37、45頁）
    ；又改稱：當天拿7、8千元給徐瑩良，要購買安非他命，徐
    瑩良當時說沒有，之後也沒拿到安非他命等語（見同卷第45
    頁）；復稱其前於偵查中所證屬實等語（見同卷(二)第47頁
    ）。是證人鍾齡於原審先後證述不一，甚至部分情節證稱已
    不記得等語，並其與警詢、偵查之證詞及被告甲○○於原審及
    本院之供詞均不同，就不同之處，應係維護被告甲○○之詞，
    與事實不符，自無可採。由證人鍾靈於警詢及偵查之證詞，
    可知其從未證稱係向阿良（即徐瑩良）購買毒品，且既然鍾
    靈購買毒品時，徐瑩良亦在場，若鍾靈係向徐瑩良購買毒品
    ，則兩人直接交付價金及毒品即可，實無須由甲○○交付毒品
    及取收價金，足見被告甲○○所辯係幫助阿良販賣云云，並非
    事實。況被告甲○○既已為販買毒品之構成要件行為即交付毒
    品及收取價金之行為，即為販賣毒品之正犯，而非幫助犯。
    是辯護人所辯被告甲○○係構成幫助販賣毒品罪云云，洵屬無
    據。
  3.證人陳明宗於偵查中結證稱：我請蕭學翔去被告甲○○住處，
    等被告甲○○回來，以2千元的價格跟被告甲○○購買八分之一
    錢的海洛因，蕭學翔確實有將海洛因帶回來交給我，據我所
    知被告甲○○有個藥頭，如果我跟他買海洛因，是我去被告甲○○那邊，藥頭也在，我當場把錢交給被告甲○○，被告甲○○就
    會從藥頭那邊拿海洛因給我，我並沒有跟被告甲○○約定要合
    資跟藥頭買，但我不清楚被告甲○○跟藥頭是怎麼交易的等語
    （見偵3287卷(二)第214、215頁），已明確證述係向被告甲○○購買毒品，並與卷附之其與被告甲○○間之通訊監察譯文內
    容互核相符（見偵3287卷(一)第58頁），足認證人陳明宗於
    偵查中所證屬實，堪可採認。至證人陳明宗於原審審理時雖
    翻供改稱：伊係與甲○○合資購買等語（見原審卷(二)第95頁
    ）；又稱：伊偵查中所述為真，當天請蕭學翔向被告甲○○拿
    取海洛因，不清楚被告甲○○係直接將毒品交予蕭學翔，或與
    蕭學翔一起向藥頭拿毒品等語（見原審卷(二)第95、97、10
    0、101頁）。其於原審證述內容先後不一，應係迴護被告甲○○之詞，自難採信。再者，被告甲○○既已為販買毒品之構成
    要件行為即交付毒品及收取價金，即為販賣毒品之正犯，而
    非幫助犯，是被告所辯係幫助販賣云云，自無可採。
  4.按毒品之價格不低，取得不易，苟無利可圖，應無甘冒被查
    緝法辦重刑之危險，平白無端從事販毒之交易，或無償為藥
    頭擔任送貨之工作，是以有償販賣毒品者，除非另有反證，
    證明其出於非營利之意思而為，概皆可認其係出於營利之意
    而為（最高法院93年度台上字第1651號、87年度台上字第31
    64號刑事判決意旨參照）。查被告甲○○出售毒品予鍾靈、陳
    明宗，須承擔警方查緝之高度風險，茍無利可圖，當無甘冒
    上開危險而將價格昂貴、取得不易之甲基安非他命、海洛因
    無端供應他人之理，且被告甲○○就此均有取得價金，亦僅辯
    稱其係幫助販賣，而非抗辯無從中牟利，是被告甲○○有為附
    表一所示販賣第一、二級毒品營利之行為，均堪認定。
  ㈡被告甲○○轉讓第一級毒品及與被告乙○○共同轉讓禁藥部分（
    即事實一㈡、㈢）：
    此部分事實，業據被告甲○○、乙○○於偵查、原審及本院均坦
    承不諱，核與證人鄭福順、鍾齡於偵查中之證詞大致相符，
    復有通訊監察譯文、搜索扣押筆錄、扣押物品目錄表、現場
    照片在卷及被告甲○○、乙○○聯繫用之手機2支扣案足憑，足
    認被告甲○○、乙○○此部分任意性自白與事實相符，堪以採信
    。
  ㈢被告甲○○與丙○○共同轉讓禁藥部分（即事實一㈣）：
  1.被告甲○○於警詢、偵查、原審及本院均坦承此部分犯行，核
    與證人鍾靈於警詢、偵查中證述之情節大致相符（見108年
    度偵字第5933號卷第296、297、299頁），並有監聽譯文在
    卷可參（見上開卷第306、310、311頁）。雖證人鍾靈於原
    審作證時先證稱：其記得107年7月24日凌晨好像沒跟被告丙○○碰面，於107年10月7日凌晨亦未與被告甲○○、丙○○等語；
    但又改稱：時間久遠不記得，警詢所述實在等語（見原審卷
    第50至52頁），足證證人鍾靈於原審作證時應係時間久遠而
    記憶不清，應以證人鍾靈於警詢及偵查中之證詞可採。
  2.被告丙○○雖辯稱：當時僅依被告甲○○要求送鍾靈回家，並無
    交付甲基安非他命予鍾靈云云。然被告丙○○於原審係供稱：
    伊與鍾齡不熟，被告甲○○叫伊送鍾齡回去，東西是包著的，
    伊心裏想是不合法的東西，但伊沒有權利打開，裡面什麼東
    西，伊不知道等語（見原審卷(一)第297頁、卷(二)第57頁
    ）。惟被告甲○○係將甲基安非他命裝於透明夾鏈袋內，請被
    告丙○○交予鍾齡，被告丙○○應該知道送的東西是甲基安非他
    命等情，業據被告甲○○於偵查中證稱明確（見偵3287卷(二)
    第142頁），審酌被告甲○○自承與被告丙○○並無仇隙，被告
    丙○○並供承與被告甲○○感情很好（見原審卷(二)第53頁，10
    8年度毒偵第554號卷第115頁），被告甲○○並於原審自白此
    部分犯行，自無嫁禍被告丙○○之可能，其所述應為事實。參
    以被告丙○○於偵查中自承：伊都把被告甲○○交給伊的毒品放
    在駕駛座腳踏墊下，隱蔽起來，伊心裡大概知道是不合法的
    東西等語（見108年度毒偵第554號第115頁）。再酌以被告
    丙○○斯時有施用甲基安非他命，被告甲○○又係將甲基安非他
    命裝在透明夾鏈袋中，被告丙○○自可清楚看到夾鏈袋內裝有
    甲基安非他命在內，足證被告丙○○知悉被告甲○○指示其交予
    鍾齡之物為甲基安非他命無訛。是其上開所辯，礙難採信。
  ㈣綜上所述，本件事證明確，被告三人犯行洵堪認定，應予依
    法論科。
二、論罪：
  ㈠按海洛因、甲基安非他命分別為毒品危害防制條例第2條第2
    項第1、2款所規範之第一、二級毒品。又甲基安非他命亦屬
    藥事法所稱之禁藥。而明知為禁藥而轉讓者，藥事法第83條
    第1項亦定有處罰明文。惟行為人明知為禁藥即甲基安非他
    命而轉讓予他人者，其轉讓行為同時該當於毒品危害防制條
    例第8條第2項之轉讓第二級毒品罪及藥事法第83條第1項之
    轉讓禁藥罪，屬法條競合，應依重法優於輕法、後法優於前
    法等法理，擇一處斷。而藥事法第83條第1項轉讓禁藥罪之
    法定本刑為「七年以下有期徒刑，得併科新臺幣五百萬元以
    下罰金」，較毒品危害防制條例第8條第2項轉讓第二級毒品
    罪之法定本刑為「六月以上五年以下有期徒刑，得併科新臺
    幣七十萬元以下罰金」為重，是轉讓甲基安非他命，除轉讓
    達淨重10公克以上，或成年人對未成年人為轉讓行為，依毒
    品危害防制條例第8條第6項、第9條各有加重其刑至二分之
    一之特別規定，而應依該加重規定處罰者外，均應優先適用
    藥事法第83條第1項之規定處罰。另按持有甲基安非他命之
    行為與轉讓行為同為實質上一罪之階段行為，高度之轉讓行
    為既已依藥事法加以處罰，依法律適用完整性之法理，其低
    度之持有安非他命行為，自不能再行割裂適用毒品危害防制
    條例加以處罰（最高法院82年度台上字第4076號、第6613號
    判決意旨參照），而藥事法就持有禁藥之行為並未設有處罰
    規定。
  ㈡核被告甲○○就事實一㈠中附表一編號1 所為，係犯毒品危害防制條例第4條第2項販賣第二級毒品罪；就事實一㈠中附表一編號2所為，係犯毒品危害防制條例第4條第1項販賣第一級毒品罪；就事實一㈡所為，係犯毒品危害防制條例第8條第1項轉讓第一級毒品罪；就犯罪事實一㈢、㈣(即附表二編號2至6）所為，均係犯藥事法第83條第1項轉讓禁藥罪。核被告乙○○就事實一㈢（即附表二編號2至4）所為，均係犯藥事法第83條第1項轉讓禁藥罪。核被告丙○○就事實一㈣（即附表二編號5、6）所為，均係犯藥事法第83條第1項轉讓禁藥罪。被告甲○○販賣、轉讓海洛因及販賣甲基安非他命前後之持有海洛因、甲基安非他命之低度行為，均為販賣、轉讓之高度行為所吸收，皆不另論罪。被告三人各次轉讓甲基安非他命前，持有甲基安非他命之低度行為，因藥事法就此無處罰規定，均不另論罪
  ㈢被告甲○○與乙○○就事實一㈢部分之犯行、被告甲○○與謝至金就
    事實一㈣部分之犯行，分別有犯意聯絡與行為分擔，各為共
    同正犯。
  ㈣被告丙○○前因施用第二級毒品，經臺灣臺北地方法院以103年
    度審易字第3172號判處有期徒刑6月、6月，應執行有期徒刑
    10月確定，於105年2月21日因縮刑期滿執行完畢等情，有本
    院被告前案紀錄表在卷可憑，其於5年內故意再犯本件有期
    徒刑以上之罪，均為累犯。依司法院大法官會議釋字第775 
    號解釋意旨，衡酌被告構成累犯之犯罪與本案均與毒品甲基
    安非他命有關，一為施用、一為轉讓，彰顯其仍未從中取得
    教訓，對刑罰反應力薄弱，應依刑法第47條第1項規定加重
    其刑。
  ㈤被告三人所犯上開各罪，犯意各別，行為互異，均應予分論
    併罰。
  ㈥按毒品危害防制條例第17條第2項規定：犯第4條至第8條之罪
    於偵查及審判中均自白者，減輕其刑。查被告甲○○就事實一
    ㈡轉讓第一級毒品犯行，於偵查及審理中均自白犯罪，應依
    毒品危害防制條例第17條第2項減輕其刑。
  ㈦按犯罪之情狀顯可憫恕，認科以最低度刑仍嫌過重者，得酌
    量減輕其刑，刑法第59條定有明文。考其立法意旨，科刑時
    原即應依同法第57條規定審酌一切情狀，尤應注意該條各款
    所列事項，以為量刑標準。刑法第59條所謂「犯罪之情狀顯
    可憫恕」，自係指裁判者審酌第57條各款所列事項以及其他
    一切與犯罪有關之情狀之結果，認其犯罪足堪憫恕者而言，
    於審酌一切之犯罪情狀，在客觀上顯然足以引起一般同情，
    認為縱予宣告法定最低刑度猶嫌過重者，即有其適用。而同
    為販賣第一級毒品之人，其原因動機不一，犯罪情節未必盡
    同，或有大盤毒梟者，亦有中、小盤之分，甚或僅止於吸毒
    者間為求互通有無之有償轉讓者亦有之，其販賣行為所造成
    危害社會之程度自屬有異，法律科處此類犯罪，所設之法定
    最低本刑卻同為「死刑或無期徒刑；處無期徒刑者，得併科
    新臺幣2,000萬元以下罰金。」不可謂不重。經查，被告甲○○販賣第一級毒品海洛因予他人，戕人身心，應嚴懲不貸，
    然考量被告甲○○販賣第一級毒品之對象僅陳明宗1人，又非
    主動求售，次數為1次，交易金額僅2千元，犯罪情節尚非甚
    鉅，核其目的猶未脫吸毒者友儕間為求互通有無，並賺取些
    許利潤之情形，而非四處散布毒品、牟取暴利之藥頭，惡性
    實與散布鉅量毒品之大盤毒梟有別，衡酌其犯罪之情節，不
    無情輕法重而尚堪憫恕之情形，認縱科以法定最低本刑「無
    期徒刑」，猶嫌過重，爰就其所犯販賣第一級毒品部分，依
    刑法第59條之規定酌減其刑。
  ㈧被告甲○○之辯護人雖主張被告甲○○有供出毒品來源為徐
    瑩良，並因而查獲，且於偵查中坦承幫助販賣毒品犯行，認
    有毒品危害防制條例第17條第1項、第2項減輕或免除其刑之
    適用云云。然查，被告甲○○於107年9月間即經臺灣臺北地方
    法院核發通訊監察書，而警方係依監聽結果得知被告甲○○與
    徐瑩良間有毒品交易，據此於警詢中詢問被告甲○○，其猶辯
    稱不認識徐瑩良等情，有臺北市政府警察局刑事警察大隊10
    8年11月4日北市警刑大八字第1083017804號函暨所附資料在
    卷可參（見本院卷第190至287頁），是徐瑩良係因警方監聽
    被告甲○○電話而查獲。又被告甲○○於警詢及偵查中均否認有
    販賣毒品予鍾靈、陳明宗，就陳明宗部分辯稱係合資，就鍾
    靈部分則供稱係其向阿良購買，再交給鍾靈，其承認幫助販
    賣等語（見偵3287卷（二）第227頁），惟被告甲○○係構成
    販賣第一、二級毒品，且係直接販賣第一、二級毒品予陳明
    宗、鍾靈，已如前述，自難認被告甲○○上開供述係自白犯罪
    。是辯護人此部分之主張，均無可採。
三、駁回被告上訴之理由：
  ㈠原審以被告三人犯行事證明確，適用毒品危害防制條例第4條
    第1項、第2項、第8條第1項、第17條第2項、第19條第1項、
    藥事法第83條第1項、刑法第11條前段、第47條第1項、第51
    條第5款、第38條第2項、第38條之1第1項前段、第3項條等
    規定，審酌被告三人素行、犯罪所生危害、被告甲○○坦承部
    分犯行、被告乙○○坦承全部犯行、被告丙○○否認犯行之犯後
    態度，並參酌其等販毒、轉讓之對象、次數、數量、獲利，
    兼衡被告三人智識程度及家庭生活經濟狀況、參與犯罪情節
    之輕重、角色地位，暨其等之犯罪動機、目的、手段等一切
    情狀，分別量處如附表一、二原審判處刑度欄所示之刑，除
    就被告甲○○定應執行刑部分外，其餘經核其認事用法及就被
    告乙○○、丙○○定應執行刑部分均無違誤，量刑亦稱妥適，所
    宣告之沒收亦無不當，應予維持。
  ㈡被告甲○○及其辯護人上訴主張：被告甲○○係犯幫助販賣毒品
    罪，非販賣毒品罪，原審就轉讓禁藥部分量刑過重，被告甲○○所犯販賣第一、二級毒品罪部分，有毒品危害防制條例第
    17條第1項、第2項規定之適用云云；被告乙○○上訴主張：其
    罹患罕見疾病原發性肺高壓（動脈），現於三軍總醫院長期
    追蹤、治療中，此病須無間斷服藥，否則有生命危險，原審
    量刑過重，請給予其自新機會等語；被告丙○○則否認犯行而
    提起上訴。
  ㈢按刑事審判旨在實現刑罰權之分配的正義，故法院對有罪被
    告之科刑，應符合罪刑相當之原則，使輕重得宜，罰當其罪
    ，以契合社會之法律感情，此所以刑法第57條明定科刑時應
    審酌一切情狀，尤應注意該條所列10款事項以為科刑輕重之
    標準，俾使法院就個案之量刑，能斟酌至當。至於量刑輕重
    ，係屬事實審法院得依職權自由裁量之事項，苟其量刑已以
    行為人之責任為基礎，並斟酌刑法第57條各款所列情狀，而
    未逾越法定刑度或有濫用權限情事，即不得任意指為違法（
    最高法院75年台上字第7033號判例、103年度台上字第36號
    判決意旨參照）。查原審就被告甲○○、乙○○所犯轉讓第一級
    毒品及轉讓禁藥罪，業已審酌刑法第57條各款事由而為刑之
    量定，兼顧其等有利與不利之科刑資料，已如前述，既未逾
    越法定範圍，亦無違背公平正義之精神，客觀上不生量刑畸
    重或有所失入之裁量權濫用，核與罪刑相當原則無悖。故被
    告甲○○、乙○○上訴主張原審量刑過重，請求輕判云云，自非
    可取，其等上訴無理由，應予駁回。
  ㈣至被告甲○○及其辯護人就販賣第一、二級毒品部分、被告丙○○就轉讓禁藥部分，仍執前詞，否認犯行，提起上訴，惟均
    業據本院逐一論駁說明如前，被告甲○○、丙○○之上訴亦無理
    由，應予駁回。
四、就被告甲○○定應執行部分撤銷改判之理由：
  ㈠按刑法第50條規定：裁判確定前犯數罪者，併合處罰之。但
    有下列情形之一者，不在此限：一、得易科罰金之罪與不得
    易科罰金之罪。二、得易科罰金之罪與不得易服社會勞動之
    罪。三、得易服社會勞動之罪與不得易科罰金之罪。四、得
    易服社會勞動之罪與不得易服社會勞動之罪。前項但書情形
    ，受刑人請求檢察官聲請定應執行刑者，依第51條規定定之
    。
  ㈡原審就被告甲○○所犯如附表一、二所示之八罪，合併定應執
    行刑為有期徒刑17年6月，惟未及審酌其中附表二編號2至6
    部分，均屬於不得易科罰金，但得易服社會勞動之罪；而附
    表一編號1、2及附表二編號1部分，則均屬於不得易科罰金
    與易服社會勞動之罪，依刑法第50條第1項第4款規定，上開
    八罪不得合併定應執行刑，原審疏未注意上開規定而合併定
    應執行刑，自有違誤，本院自應就此部分予以撤銷改判，並
    就附表一編號1、2、附表二編號1三罪部分及附表二編號2至
    6五罪部分，分別定其應執行刑如主文第三項所示。
據上論斷，應依刑事訴訟法第368條、第369條第1項前段，刑法
第51條第5款，判決如主文。
本案經檢察官羅韋淵提起公訴，檢察官謝宗甫到庭執行職務。
中　　華　　民　　國　 108　　年　　12　　月　　31　　日
                  刑事第十七庭  審判長法　官 鄭水銓
                                      法　官 黃雅芬
                                      法　官 李世華
以上正本證明與原本無異。
如不服本判決，應於收受送達後10日內向本院提出上訴書狀，其
未敘述上訴之理由者並得於提起上訴後10日內向本院補提理由書
（均須按他造當事人之人數附繕本）「切勿逕送上級法院」。
                                      書記官 莊佳鈴
中　　華　　民　　國　　108 　年　　12　　月　　31　　日
附錄：本案論罪科刑法條全文
毒品危害防制條例第4條
製造、運輸、販賣第一級毒品者，處死刑或無期徒刑；處無期徒
刑者，得併科新臺幣 2 千萬元以下罰金。
製造、運輸、販賣第二級毒品者，處無期徒刑或 7 年以上有期
徒刑，得併科新臺幣 1 千萬元以下罰金。
製造、運輸、販賣第三級毒品者，處 7 年以上有期徒刑，得併
科新臺幣 7 百萬元以下罰金。
製造、運輸、販賣第四級毒品者，處 5 年以上 12 年以下有期
徒刑，得併科新臺幣 3 百萬元以下罰金。
製造、運輸、販賣專供製造或施用毒品之器具者，處 1 年以上
7 年以下有期徒刑，得併科新臺幣 1 百萬元以下罰金。
前五項之未遂犯罰之。
毒品危害防制條例第8條
轉讓第一級毒品者，處 1 年以上 7 年以下有期徒刑，得併科新
臺幣 1 百萬元以下罰金。
轉讓第二級毒品者，處 6 月以上 5 年以下有期徒刑，得併科新
臺幣 70 萬元以下罰金。
轉讓第三級毒品者，處 3 年以下有期徒刑，得併科新臺幣 30
萬元以下罰金。
轉讓第四級毒品者，處 1 年以下有期徒刑，得併科新臺幣 10
萬元以下罰金。
前四項之未遂犯罰之。
轉讓毒品達一定數量者，加重其刑至二分之一，其標準由行政院
定之。
藥事法第83條
明知為偽藥或禁藥，而販賣、供應、調劑、運送、寄藏、牙保、
轉讓或意圖販賣而陳列者，處 7 年以下有期徒刑，得併科新臺
幣 5 千萬元以下罰金。
犯前項之罪，因而致人於死者，處 7 年以上有期徒刑，得併科
新臺幣 1 億元以下罰金；致重傷者，處 3 年以上 12 年以下有
期徒刑，得併科新臺幣 7 千 5 百萬元以下罰金。
因過失犯第 1 項之罪者，處 2 年以下有期徒刑、拘役或科新臺
幣 5 百萬元以下罰金。
第 1 項之未遂犯罰之。
附表一：
編號 犯罪時間 犯罪地點 犯罪方式、販賣之毒品及交易金額 原審判處刑度 1 107年6月16日下午8時1分許至同日下午9時48分許 臺北市○○區○○路0○○○○○○○○街○000巷0 號甲○○住處 鍾齡以高玉芝名下手機門號致電甲○○所持用0000000000號手機，表示要購買毒品，甲○○於左列地點，販賣甲基安非他命5公克（原審誤載為0.5公克）予鍾靈，並向鍾靈收取7千元。 有期徒刑7年10月 2 107年7月27日下午1時47許 同上 陳明宗於左列時間，致電甲○○所持用0000000000號手機，表示要購買毒品，並委託蕭學翔至左列地點等候，甲○○於同日，以2千元之價格販賣海洛因1/8 錢予陳明宗，並於左列地點，將海洛因交付予蕭學翔，並收取2千元。 有期徒刑15年 
附表二：
編號 犯罪時間 犯罪地點 轉讓內容 轉讓者 原審判處刑度   1 107年7月2日晚間11時5分許 甲○○上開住處 海洛因0.05公克 甲○○ 有期徒刑7月 2 107年6月22日晚間6時許 同上 甲基安非他命少許 甲○○、乙○○ 甲○○、乙○○各處有期徒刑4月 3 107年7月25日上午4時許 臺北市萬華區洛陽停車場 甲基安非他命少許 甲○○、乙○○ 同上 4 107年8月21日下午1 時28分許 同上 甲基安非他命少許 甲○○、乙○○ 同上 5 107年7月24日凌晨2時許 同上 甲基安非他命5公克 甲○○、丙○○ 甲○○判處有期徒刑4月；丙○○，累犯，處有期徒刑5月。 6 107年10月7 日凌晨2時18分許 同上 甲基安非他命0.3 公克 甲○○、丙○○ 同上